---
title: "likelihood "
author: '陳寧寬'
date: '2019-03-06'
output:
  pdf_document:
    includes:
      in_header: header.tex
    latex_engine: xelatex
  html_document:
    df_print: paged
---

wooldridge\\

標準的right censored 和 failure time 問題

$$  t_i=min(t_i^* ,c_i   )  $$

$t_i$代表觀察到的期間\\
$t_i^*$ 代表真實存活時間\\
$c_i$  代表censored time\\

我們去建構likilihood 時應該使用$t_i$,因為這才是觀察的到的


$$  \sum_{i=1}^n \Bigl\{   d_i log[f(t_i|x_i;\theta) +(1-d_i)log[1-F(t_i|x_i;\theta)]-log[1-F(b-a_i|x_i;\theta)]      \Bigr\} $$

in my opinion\\

$$  \prod_{i \in R}(  1-F_i(C_r|x_i;\theta)) \prod_{i \in I}\Bigl\{ 
( 1-F_i(L_i|x_i;\theta))-(  1-F_i(R_i|x_i;\theta))  \Bigr\} $$

在此處di=1 代表right censored di=0 代表 interval censored\\

$$    \sum_{i=1}^n   \Bigl\{d_i log( 1-F_i(C_i|x_i;\theta) )+          (1-d_i) log \bigl\{ F_i(R_i|x_i;\theta)-F_i(L_i|x_i;\theta)   \bigr\}  \Bigr\}               $$

simulation 的設定


從民國52年開始生成資料，每年都蓋100戶房子
生到民國102年

觀察那些民國102年還健在的房子，然後去紀錄他們民國107年的情形

民國107年還健在的就是right cenosred 不在的就是interval censored

step1 先判斷房子在102年還有沒有活著

民國52年蓋的房子去扣掉50
民國53年蓋的房子去扣掉49

```{r,results='asis'}

```

```{r}

lamda=0.05
n=100
y=50
A <- rexp(n*y,rate = lamda)
#hist(A,probability = T,breaks =15 )
data <- matrix(A,nrow=y,ncol=n)
data102 <- matrix(0,nrow=y,ncol=n  )
for(i in 1:y){
  c=51-i
 data102[i,] <- data[i,]-c
  
}
ind<- which(data102>=0)
datanew <- matrix(0,nrow=y,ncol=n  )
data102alivelife=matrix
datanew[ind] <- data[ind]
data102alivelife <- datanew #在102年活著的樣本的壽命
#data102aliveyear <-         #在102年活著的樣本的年紀

```

```{r}
data107 <- matrix(0,nrow=y,ncol=n  )

for(i in 1:y ){
  c=56-i
 data107[i,] <- data[i,]-c
  
}

ind2<- which(data107>=0)
datanew2 <- matrix(0,nrow=y,ncol=n  )
data107alivelife=matrix
datanew2[ind2] <- data[ind2]
data107alivelife <- datanew2

```

```{r}
ind102<- ind
ind107<- ind2
ind_dead <- setdiff(ind,ind2) 

```

```{r}
data102year=matrix(0,nrow=y,ncol=n  )
for(i in 1:y){
c=51-i 
for(j in 1:n)
{
if(data102alivelife[i,j]>0){
data102year[i,j]=c
}  
}
}

```

```{r}
data107year=matrix(0,nrow=y,ncol=n  )
for(i in 1:y){
c=56-i 
for(j in 1:n)
{
if(data107alivelife[i,j]>0){
data107year[i,j]=c
}  
}
}
#data107year 為107年尚健在的建物的年齡
#data102year 為102年尚健在的建物的年齡

```

```{r}

data107v <- data107year[which(data107year>0)]

data102v <- data102year[which(data102year>0)]


```

```{r}
require(dplyr)
require(reshape2)

gentable=function(a){
a1<-melt(table(cut(a,breaks=seq(0,100,5) )))
a2<-data.frame(sapply(a1,function(x) gsub("\\(|\\]","",gsub("\\,","-",x))))
colnames(a2)<-c("numbers","Freq")
return(a2)  
}
data102table <- gentable(data102v)
data107talbe <- gentable(data107v)
A <- rbind(  t(data102table),t(data107talbe))
B <- A[-3,]
rownames(B)<-c("year","102","107  ")

```

```{r}
require(data.table)
a <- as.numeric(B[2,])
b <-as.numeric(B[3,])
c<- B[1,]
class(a)
d <- data.table(cbind(  B[1,],a,b   ))

```


```{r}
library(shiny)
library(tidyverse)
library(DT)
library(tools)
library(shinythemes) 


```

