---
title: "likelihood "
author: '陳寧寬'
date: '2019-03-06'
output:
  pdf_document:
    includes:
      in_header: header.tex
    latex_engine: xelatex
  html_document:
    df_print: paged
---

wooldridge\\

標準的right censored 和 failure time 問題

$$  t_i=min(t_i^* ,c_i   )  $$

$t_i$代表觀察到的期間\\
$t_i^*$ 代表真實存活時間\\
$c_i$  代表censored time\\

我們去建構likilihood 時應該使用$t_i$,因為這才是觀察的到的

在此處di=1 代表right censored di=0 代表 interval censored\\

站在102年的角度下

對0-5歲的樣本

$$\frac{ [ F(10)-F(0)]^{d_i}[1-F(5)]^{1-d_i} }{ 1-F(0)}$$

對5-10歲的樣本

$$\frac{ [ F(15)-F(5)]^{d_i}[1-F(10)]^{1-d_i} }{ 1-F(5)}$$

對10-15歲的樣本

$$\frac{ [ F(20)-F(10)]^{d_i}[1-F(15)]^{1-d_i} }{ 1-F(10)}$$

對15-20歲的樣本

$$\frac{ [ F(25)-F(15)]^{d_i}[1-F(20)]^{1-d_i} }{ 1-F(15)}$$

對20-25歲的樣本

$$\frac{ [ F(30)-F(20)]^{d_i}[1-F(25)]^{1-d_i} }{ 1-F(20)}$$

對25以上歲的樣本

$$\frac{ [ F(100)-F(25)]^{d_i}[1-F(30)]^{1-d_i} }{ 1-F(25)}$$

simulation 的設定


從民國52年開始生成資料，每年都蓋100戶房子
生到民國102年

觀察那些民國102年還健在的房子，然後去紀錄他們民國107年的情形

民國107年還健在的就是right cenosred 不在的就是interval censored

step1 先判斷房子在102年還有沒有活著

民國52年蓋的房子去扣掉50
民國53年蓋的房子去扣掉49

```{r,results='asis'}

```

```{r}

lamda=0.05
n=100
y=50
A <- rexp(n*y,rate = lamda)
#hist(A,probability = T,breaks =15 )
data <- matrix(A,nrow=y,ncol=n)
data102 <- matrix(0,nrow=y,ncol=n  )
for(i in 1:y){
  c=51-i
 data102[i,] <- data[i,]-c
  
}
ind<- which(data102>=0)
datanew <- matrix(0,nrow=y,ncol=n  )
data102alivelife=matrix
datanew[ind] <- data[ind]
data102alivelife <- datanew #在102年活著的樣本的壽命
#data102aliveyear <-         #在102年活著的樣本的年紀

```

```{r}
data107 <- matrix(0,nrow=y,ncol=n  )

for(i in 1:y ){
  c=56-i
 data107[i,] <- data[i,]-c
  
}

ind2<- which(data107>=0)
datanew2 <- matrix(0,nrow=y,ncol=n  )
data107alivelife=matrix
datanew2[ind2] <- data[ind2]
data107alivelife <- datanew2

```

```{r}
ind102<- ind
ind107<- ind2
ind_dead <- setdiff(ind,ind2) 

```

```{r}
data102year=matrix(0,nrow=y,ncol=n  )
for(i in 1:y){
c=51-i 
for(j in 1:n)
{
if(data102alivelife[i,j]>0){
data102year[i,j]=c
}  
}
}

```

```{r}
data107year=matrix(0,nrow=y,ncol=n  )
for(i in 1:y){
c=56-i 
for(j in 1:n)
{
if(data107alivelife[i,j]>0){
data107year[i,j]=c
}  
}
}
#data107year 為107年尚健在的建物的年齡
#data102year 為102年尚健在的建物的年齡

```

```{r}

data107v <- data107year[which(data107year>0)]

data102v <- data102year[which(data102year>0)]


```

```{r}
require(dplyr)
require(reshape2)

gentable=function(a){
a1<-melt(table(cut(a,breaks=seq(0,100,5) )))
a2<-data.frame(sapply(a1,function(x) gsub("\\(|\\]","",gsub("\\,","-",x))))
colnames(a2)<-c("numbers","Freq")
return(a2)  
}
data102table <- gentable(data102v)
data107talbe <- gentable(data107v)
A <- rbind(  t(data102table),t(data107talbe))
B <- A[-3,]
rownames(B)<-c("year","102","107  ")


```

```{r}
require(data.table)
a <- as.numeric(B[2,])
b <-as.numeric(B[3,])
c<- B[1,]
class(a)
d <- data.table(cbind(  c,a,b   ))

View(B)

```



