---
title: "iosapp"
author: "Chen Ning Kuan"
date: "2020/3/11"
output:
  html_document:
    toc: yes
  pdf_document:
    toc: yes
---

```{r setup, include=FALSE}
knitr::opts_chunk$set(echo = TRUE, warning=FALSE) 
library(readr)
require(ggplot2)
require(stringr)
options(scipen = 999)
library(tidyverse)
require(DT)
require(ranger)
require(GGally)
require(AER)
require(rminer)
require(jiebaR)
require(stargazer)
library(AER)
require(AER)
```

```{r  warning=FALSE ,results='hide',include = FALSE}
ios <- read_csv("C:/Users/User/Desktop/AppleStore.csv")
dff<- ios
ios <- ios[,-c(1,2,3,5,11)]
```

#一 變數介紹:

- 我們有16個變數，包含

- "id" : App ID

- "track_name": App Name

- "size_bytes": Size (in Bytes)

- "currency": Currency Type

- "price": Price amount

- "ratingcounttot": User Rating counts (for all version)

- "ratingcountver": User Rating counts (for current version)

- "user_rating" : Average User Rating value (for all version)

- "userratingver": Average User Rating value (for current version)

- "ver" : Latest version code

- "cont_rating": Content Rating 適合哪個年齡層使用 有4個level

分別是 4+,9+,12+,17+

- "prime_genre": Primary Genre 

- "sup_devices.num": Number of supporting devices

- "ipadSc_urls.num": Number of screenshots showed for display "可以視為功能的展現"

- "lang.num": Number of supported languages

- "vpp_lic": Vpp Device Based Licensing Enabled

備註:
Apple批量購買計劃（VPP）是一項服務，允許已註冊Apple VPP的組織批量購買iOS應用，但不能以折扣價購買。主要應該是用於企業的大量購買，此變數為二元變數

#二 變數處理方式

  其中id ,app name 都沒包含有用的資訊，而所有app都使用美金計價，ver(版本)部分由於各家版本號過於凌亂所以也予以刪除。

  是故我只留下12個變數，其中又只有prime_genre,vpp_lic,cont_rating和是屬於類別型變數，其他變數都是連續型

  然後新增一個虛擬變數為付費與否
  
另外由於bytes並非常用的單位，是故把它轉換成MB

非常可惜的是並沒有公布APP的下載量


```{r}
charge<- as.factor(ifelse( ios$price>0,"paid","free"  ))
ios[,13] <- charge

ios<- ios %>% rename(charge=V13)

ios$cont_rating <- as.factor(ios$cont_rating )
ios$prime_genre <- as.factor(ios$prime_genre  )
ios$size_MB <- ios$size_bytes/1000000
ios <- ios[,-1]


```



秀出我們的變數的敘述統計



```{r}
#m<- summary(ios[,4:7])
#class(ios)
#knitr::kable(m)
#colnames(ios)
#stargazer(ios[,1:11],summary = T)
#stargazer(m)

#n <- summary(dff)
#stargazer(dff)

#dim(dff)

dff<- as.data.frame(dff)
class(dff)
dff2 <- as.data.frame(ios)
dim(ios)
stargazer(dff2,omit.summary.stat = c("p25", "p75"))
```


#三 論文圖1 ios相關係數矩陣


```{r}
library(corrplot)
df<- ios[,-c(6,7,12)]
df <- as.matrix(df)
M<- cor(df)

corrplot(M, method="circle")
corrplot(M, method="number")

correlation.matrix <- cor(df) 
stargazer(correlation.matrix, title = "Ios APP的相關係數矩陣")

```

可以看出變數之間除了目前的user rating和所有版本的user rating外，其餘變數之間並無線性關係


#四 感興趣的問題

1.哪些變數會影響APP的評分?

2.付費軟體的評分有比較好嗎?

3.大部分的APP的定價趨勢為何?


##4.1 哪些變數會影響APP的評分?


###4.1.2 使用隨機森林來看哪些變數影響rating

```{r}
set.seed(1)

rf<- ranger(user_rating~. ,ios, quantreg = TRUE,importance='impurity')
```

## 論文圖7 ios 隨機森林重要變數結果

```{r}
rf$variable.importance %>% 
  as.matrix() %>% 
  as.data.frame() %>% 
  add_rownames() %>% 
  `colnames<-`(c("varname","imp")) %>%
  arrange(desc(imp)) %>% 
  top_n(25,wt = imp) %>% 
  ggplot(mapping = aes(x = reorder(varname, imp), y = imp))   +
  geom_col() +
  coord_flip() +
  xlab("")+
  ylab("feature importance"  )+
  ggtitle(label = "Top 12 important variables")
```


從隨機森林的結果可以發現影響使用者目前rating的前三名變數分別是



## 論文 圖5 ios評價分布

```{r}
qplot(user_rating, data = ios, geom = "density",
  fill = charge, alpha = I(.5),
  main="Distribution of App rating",
  xlab="Rating",
  ylab="Density")

mean(ios$user_rating)

mean(ios$user_rating[which(ios$V13=="paid"       )])
mean(ios$user_rating[which(ios$V13=="free"       )])



```

所有APP的平均評分為3.526956，付費APP的評分為3.720949，免費APP為3.376726

```{r}
# Compute the analysis of variance
res.aov <- aov(user_rating ~ charge, data = ios)
# Summary of the analysis
summary(res.aov)
```

one_way anova table也告訴我們，如果評分代表著APP的品質的話，那麼付費APP確實在統計上品質顯著大於免費APP



APP的訂價顯然是免費居多，而且訂價有指數分布的趨勢存在


## 論文表5 iOS tobit 回歸

```{r}
fm.tobit <- tobit(price~.-cont_rating-charge-prime_genre,
data = ios)

summary(fm.tobit)

#colnames(ios)

#這個可以向老師報告 要看wooldrige 的教科書

fm.tobit$scale

exp(2.257355544)

stargazer(fm.tobit  )
require(AER)
```

# m1

```{r}

fm.tobit <- tobit(price~rating_count_tot,
data = ios)
summary(fm.tobit)


```

# m2

```{r}
fm.tobit <- tobit(price~rating_count_tot+user_rating,
data = ios)
summary(fm.tobit)

```

# m3

```{r}
fm.tobit <- tobit(price~rating_count_tot+user_rating+sup_devices.num,
data = ios)
summary(fm.tobit)

```
# m4

```{r}
fm.tobit <- tobit(price~rating_count_tot+user_rating+sup_devices.num+ipadSc_urls.num,
data = ios)
summary(fm.tobit)


```
# m5
```{r}
fm.tobit <- tobit(price~rating_count_tot+user_rating+sup_devices.num+ipadSc_urls.num+lang.num,
data = ios)
summary(fm.tobit)
```


```{r}
fm.tobit <- tobit(price~rating_count_tot+user_rating+sup_devices.num+ipadSc_urls.num+lang.num+vpp_lic,
data = ios)
summary(fm.tobit)

```


```{r}
fm.tobit <- tobit(price~rating_count_tot+user_rating+sup_devices.num+ipadSc_urls.num+lang.num+vpp_lic+size_MB,
data = ios)
summary(fm.tobit)


```



## 論文圖 3 iOS 文字雲

```{r  warning=FALSE}
mixseg<-worker()

seg <- mixseg[dff$track_name]
segA<-data.frame(table(seg))

segC<-data.frame(table(seg[nchar(seg)>1]))#data.frame
segC_top50<-head(segC[order(segC$Freq,decreasing = TRUE),],50)

library(wordcloud)
par(family=("Heiti TC Light"))
wordcloud(
  words = segC_top50[,1], # 或segC_top50$Var1
  freq =  segC_top50$Freq, 
  scale = c(4,.1), # 給定文字尺寸的區間（向量）
  random.order = FALSE,# 關閉文字隨機顯示 按順序
  ordered.colors = FALSE,#關閉配色順序
  rot.per = FALSE,#關閉文字轉角度
  min.freq = 7,# 定義最小freq數字 
  colors = brewer.pal(8,"Dark2")
)
```

